最高法院刑事判決　　　　　　　　　　　　　　　　九十三年度台上字第九００號
　　上　訴　人　甲○○
　　選任辯護人　戴雅韻律師
右上訴人因業務過失致人於死案件，不服台灣高等法院台南分院中華民國九十年七月
二十四日第二審判決（九十年度交上訴字第七九八號，起訴案號：台灣嘉義地方法院
檢察署九十年度偵字第一四九０號），提起上訴，本院判決如左：
    主  文
上訴駁回。
    理  由
按刑事訴訟法第三百七十七條規定，上訴於第三審法院，非以判決違背法令為理由，
不得為之。是提起第三審上訴，應以原判決違背法令為理由，係屬法定要件。如果上
訴理由狀並未依據卷內訴訟資料，具體指摘原判決不適用何種法則或如何適用不當，
或所指摘原判決違法情事，顯與法律規定得為第三審上訴理由之違法情形，不相適合
時，均應認其上訴為違背法律上之程式，予以駁回。本件原判決撤銷第一審判決，改
判依想像競合犯從一重仍論處上訴人甲○○從事業務之人，因業務上之過失致人於死
罪刑，已詳敘其調查、取捨證據之結果及憑以認定犯罪事實之心證理由。就形式上觀
察，原判決要無採證認事違背經驗法則、論理法則或理由不備等違背法令情形存在。
上訴人於案發當時確係茂林汽車貨運有限公司（下稱茂林公司）之營業大貨車司機，
非惟經其迭於警詢及偵審中坦認屬實，且有其駕駛ＩＵ｜０二一號營業大貨車肇事之
現場照片在卷可按。是原審於判決事實認上訴人係茂林公司大貨車司機，為從事駕駛
業務之人，並已於理由內予以說明，要無證據調查職責未盡及理由不備之違誤可指。
又閃光黃燈表示「警告」，車輛應減速接近，注意安全，小心通過，道路交通標誌標
線號誌設置規則第二百十一條第一項第一款定有明文。依該規定，係指駕駛人駕車行
經設有閃光黃燈之路口時，應就原先行車速度予以減速接近，俾注意安全，小心通過
之謂，並非指其車速在所規定最高速限以下，即認其已經減速，尤不能以此認其已盡
注意安全，小心通過之注意義務。是上訴人於車禍發生當時之車速縱如所供約時速五
十公里，亦不能認已經減速，且車輛以該速度行進，對於車前突發狀況實無從及時為
煞避防免之措施，上訴人於偵查中自承領有營業大貨車駕駛執照，且從事駕駛業務多
年，對之當無不知之理，則其以該車速通過設有閃光黃燈之路口，自難認已盡注意安
全，小心通過之注意義務，原判決因之認定其於本件車禍有上開過失情事，要無不合
，所為論斷尚無理由矛盾情形。原審認無必要而未至車禍現場履勘，亦無證據調查職
責未盡之違法。再原判決於理由內並已就上訴人之過失程度、造成一死一傷、肇事後
態度、其曾試圖以新台幣二百二十萬元與告訴人張淑真和解未被接受，及周德項於本
件車禍與有過失等情狀，說明其依法審酌量刑之準據，亦無違法可言。是上訴意旨所
指摘上情，核與法律規定得為第三審上訴理由之違法情形，不相適合，依前揭說明，
其上訴違背法律上之程式，應予駁回。
據上論結，應依刑事訴訟法第三百九十五條前段，判決如主文。
中　　　華　　　民　　　國　　九十三　　年　　　二　　　月　　二十六　　日
                              最高法院刑事第十一庭
                                  審判長法官  張　淳　淙
                                        法官  謝　俊　雄
                                        法官  蘇　振　堂
                                        法官  張　春　福
                                        法官  呂　丹　玉
      右正本證明與原本無異
                                              書  記  官
中　　　華　　　民　　　國　　九十三　　年　　　三　　　月　　　三　　　日
                                                                        Ｑ
